# 资产负债表日后调整的具体原则

提问人：wufaxian 时间：2019-09-21 13:24:41
从度娘了解到资产负债表日后调整的原则（哪些能调，哪些不能调）。内容如下。但是在具体应用上还有些困惑。困惑在文末。
调整
企业发生的资产负债表日后调整事项，通常包括下列各项：
（一）资产负债表日后诉讼案件结案。
（二）资产负债表日后取得确凿证据，表明某项资产在资产负债表日发生了减值或者需要调整该项资产原先确认的减值金额。
（三）资产负债表日后进一步确定了资产负债表日前购入资产的成本或售出资产的收入。
（四）资产负债表日后发现了财务报表舞弊或差错。
非调整
第六条企业发生的资产负债表日后非调整事项，不应当调整资产负债表日的财务报表。
第七条企业发生的资产负债表日后非调整事项，通常包括下列各项：
（一）资产负债表日后发生重大诉讼、仲裁、承诺。
（二）资产负债表日后资产价格、税收政策、外汇汇率发生重大变化。
（三）资产负债表日后因自然灾害导致资产发生重大损失。
（四）资产负债表日后发行股票和债券以及其他巨额举债。
（五）资产负债表日后资本公积转增资本。
（六）资产负债表日后发生巨额亏损。
（七）资产负债表日后发生企业合并或处置子公司。
--------------资产负债表日后，公司现金突然被司法机关冻结，且并未给出详细理由。导致公司偿付到期债务能力受限，持续经营能力不足。这时候能调还是不能调？能调或不能调是依据上面第几条？审计意见怎么出？
---------------资产负债表日后仓库着火，起火原因不明。导致存货需要大量减计。这种情况是属于 “资产负债表日后取得确凿证据，表明某项资产在资产负债表日发生了减值或者需要调整该项资产原先确认的减值金额。”
进行调整？ 还是属于 “资产负债表日后因自然灾害导致资产发生重大损失。” 而不予调整呢？

回答人：chenyiwei
1 、根据《企业会计准则第 29 号——资产负债表日后事项》第三条：“资产负债表日后事项表明持续经营假设不再适用的，企业不应当在持续经营基础上编制财务报表。” 即此时视同调整事项，改变报告年度报表的编制基础。
2 、由于导致存货减记的直接原因是资产负债表日后发生的火灾，属于资产负债表日后新发生且在资产负债表日无法合理预见的情况，故属于非调整事项。